臺灣臺南地方法院刑事判決　　　　　　　　　　　　　九十一年度易字第四一三號
　　公　訴　人　臺灣台南地方法院檢察署檢察官
　　被　　　告　甲○○
右列被告因妨害自由案件，經檢察官提起公訴（九十年度偵字第九八三四號），本院
判決如左：
    主  文
甲○○無罪。
    理  由
一、公訴意旨略以：被告甲○○之姊（李麗敏）與乙○○係夫妻關係，因乙○○夫妻
    感情不睦，引起甲○○之不滿，竟基於概括犯意，於民國（下同）八十九年九月
    間某日，打電話給乙○○之二姊施月美，恐嚇稱：「要打斷乙○○之大腿」。九
    十年七月二十五日，乙○○被其妻申告妨害名譽案到臺灣臺南地方法院檢察署開
    庭時，甲○○復在該署走廊對乙○○前妻所生之子施君霖及女施穎靜恐嚇稱：「
    明的暗的都要整死乙○○」，並要施月美、施君霖、施穎靜將其恐嚇之內容轉告
    乙○○，致乙○○心生畏懼，因認被告涉犯刑法第三百零五條恐嚇危害安全罪嫌
    。
二、按犯罪事實應依證據認定之，無證據不得推定其犯罪事實；又不能證明被告犯罪
    者，即應諭知無罪之判決，刑事訴訟法第一百五十四條、第三百零一條第一項分
    別定有明文。本件公訴人認被告甲○○涉有恐嚇罪嫌，無非以告訴人乙○○之指
    訴，以及證人施月美、施君霖、施穎靜所為不利於被告之證詞，為其論據。訊據
    被告甲○○則堅詞否認右揭犯行，辯稱：伊雖確曾於上開時間與告訴人乙○○之
    二姊施月美以電話交談，並於九十年七月二十五日偕同其姊李麗敏前往臺灣臺南
    地方法院檢察署開庭，但伊並未對施月美、施君霖、施穎靜等人口述上開恐嚇言
    詞等語。
三、次按告訴人之告訴，係以使被告受刑事訴追為目的，是其陳述是否與事實相符，
    仍應調查其他證據以資審認，最高法院五十二年度台上字第一三○○號著有判例
    。本件調查證據之結果，除告訴人之指訴外，雖另有證人施月美、施君霖、施穎
    靜等人所為不利於被告之證詞，足資證明被告是否涉有上開犯行。然查證人施月
    美為告訴人乙○○之姊，證人施君霖、施穎靜二人則為告訴人乙○○之子女，其
    等與告訴人誼屬至親，利害一致，該等證人所為證言難免附合告訴人之指訴而有
    所偏頗。故於證據評價上，證人施月美、施君霖、施穎靜等三人之證言，應與告
    訴人乙○○之指訴幾近等同視之。換言之，告訴人乙○○與證人施月美、施君霖
    、施穎靜四人所為一致且不利於被告之指訴與指證，應評價為同一陣營告訴人等
    之單一指訴，而不得據為佐證告訴人乙○○指訴內容之補強證據，揆諸前揭最高
    法院判例意旨，自應有其他證據以資審認，始足以排除合理之懷疑而確信被告涉
    犯恐嚇行為。次查告訴人乙○○與被告之姊李麗敏前因婚姻生活不諧，而經告訴
    人向本院民事庭訴請裁判離婚，並經本院民事庭以九十年度婚字第四三九號事件
    審理在案。而告訴人與被告之姊李麗敏於該離婚事件中所為事實上之陳述，均提
    及李麗敏時常與告訴人前妻所生子女施君霖、施穎靜發生摩擦，故而離家他住乙
    節，復據本院調閱上開民事案卷查證屬實。堪認告訴人與被告雙方家族，曾確因
    告訴人與李麗敏之婚姻問題存有嫌隙芥蒂，且證人施君霖、乙○○復長久與被告
    之姊李麗敏相處不睦，益徵不能僅依告訴人與證人等互核一致之供述，遽認被告
    犯罪。
四、綜上所述，告訴人及其子女既於事前即與被告之姊李麗敏存有紛爭涉訟或無法和
    睦相處，即難確保告訴人等所為不利於被告之指訴與事實相符。且本件除告訴人
    與其家族成員所為不利於被告之指訴外，復乏證據證明被告犯罪，應認被告之犯
    罪不能證明，依法即應為被告無罪判決之諭知，俾免冤抑。
據上論斷，應依刑事訴訟法第三百零一條第一項，判決如主文。
中      華      民      國    九十一    年      六      月     十九     日
                                  臺灣臺南地方法院刑事第四庭
                                          法  官  陳欽賢
右正本證明與原本無異。
如不服本判決，應於判決送達後十日內，向本院提出上訴狀。
                                          書記官  何小玉
中      華      民      國    九十一    年      六      月     廿六     日
